【裁判字號】    99,抗,29
【裁判日期】    990122
【裁判案由】    聲請定其應執行刑
【裁判全文】
臺灣高等法院刑事裁定                    99年度抗字第29號
抗  告  人
即受刑人    甲○○
                    （現於臺灣嘉義監獄執行中）
上列抗告人因聲請定其應執行刑案件，不服臺灣桃園地方法院98
年度聲字第4648號，中華民國98年12月8日第一審裁定（聲請案
號：臺灣桃園地方法院檢察署98年度執聲字第2830號），提起抗
告，本院裁定如下：
    主  文
抗告駁回。
    理  由
一、原裁定意旨略以：受刑人甲○○因毒品危害防制條例等罪，
    經原審法院先後判處如原裁定附表所示之刑，均經分別確定
    在案。茲檢察官聲請定其應執行之刑，原審法院審核認聲請
    為正當，應定其應執行之刑。爰依刑事訴訟法第477條第1項
    ，刑法第53條、第51條第5款、以裁定定其應執行刑為有期
    徒刑6年等語。
二、抗告意旨略以：按新法實施以來，各法院對其定執行之刑之
    例，如犯販賣第一、二級毒品行為，累計達700餘年，定應
    執行之刑僅為20年（且現行有期徒刑最高上限為30年）。又
    販賣第二級毒品累計132年，後定應執行之刑僅為8年等情。
    抗告人所涉均為毒品案件，相較之下實屬低度危害社會之行
    為，其定應執行之刑，反較高度行為為重，其不公之處，昭
    然可見，伏祈恩賜合理、公平、公正之裁定云云。
三、按裁判確定前犯數罪者，併合處罰之，而數罪併罰，有二裁
    判以上者，依刑法第51條之規定，定其應執行之刑；又宣告
    多數有期徒刑，於各刑中之最長期以上，各刑合併之刑期以
    下定其刑期，但不得逾30年，刑法第50條、第51條第5款及
    第53條分別定有明文。再按法律上屬於自由裁量之事項，有
    其外部性界限及內部性界限，並非概無拘束。依據法律之具
    體規定，法院應在其範圍選擇為適當之裁判者，為外部性界
    限；而法院為裁判時，應考量法律之目的，及法律秩序之理
    念所在者，為內部性界限。法院為裁判時，二者均不得有所
    踰越（最高法院80年台非字第473號判例意旨）。在數罪併
    罰，有二裁判以上，定其應執行之刑時，固屬於法院自由裁
    量之事項，然仍應受前揭外部性界限及內部性界限之拘束（
    最高法院93年度台非字第192號判決意旨參照）。
四、經查：本件抗告人先後犯有如原裁定附表所示之施用毒品等
    7罪，業經原審法院分別判處如原裁定附表所示之刑，嗣經
    臺灣桃園地方法院檢察署檢察官聲請原審法院定其應執行之
    刑。揆諸前揭說明，應於各刑中之最長期以上（即1年1 月
    以上），各刑合併之刑期以下（即7年4月以下），定其應執
    行之刑期；又受刑人所犯如原裁定附表編號3至4所示之罪，
    前經臺灣桃園地方法院以98年度審訴緝字第36號、98年度審
    訴緝字第37號判決定其應執行之刑為有期徒刑1年6月，有本
    院被告前案紀錄表在卷可參。從而，原裁定就受刑人所犯如
    原裁定附表所示各罪，定其應執行之刑為有期徒刑6年，既
    在外部性界限（即7年4月以下）、內部性界限（即6年8月，
    原裁定附表編號3至4所示之罪曾定應執行刑為有期徒刑1 年
    6月，獲有減少有期徒刑8月之利益）之範圍內，自難認原審
    法院就本件裁量權之行使，有何違法或不當之處。至抗告人
    陳稱其實屬低度危害社會之行為，其定應執行之刑，反較高
    度行為為重等情，惟本件原審法院就本件裁量權之行使，並
    未逾越上開外部界限與內部界限，且無違法或不當之處，，
    受刑人執此作為請求減輕應執行刑之理由，並無理由，應予
    駁回。
據上論斷，應依刑事訴訟法第412條，裁定如主文。
中    華    民    國    99    年    1     月    22    日
                  刑事第六庭    審判長法  官  林明俊
                                      法  官  何信慶
                                      法  官  吳淑惠
以上正本證明與原本無異。
如不服本裁定，應於收受送達後五日內向本院提出抗告狀。
                                      書記官  陳雅加
中    華    民    國    99    年    1     月    26    日


司法院資訊處製作；財團法人民間司法改革基金會備份。
